臺灣臺北地方法院交通事件裁定　　　 100年度交聲字第2451號
原處分機關　臺北市交通事件裁決所
異　議　人
即受處分人　李俊傑
上列異議人即受處分人因違反道路交通管理處罰條例事件，對於
臺北市交通事件裁決所於中華民國一００年十月二十六日所為之
處分 (原處分案號：北市裁罰字第裁二二─ＣＧ0000000
號)，聲明異議，本院裁定如下：
    主  文
異議駁回。
    理  由
一、按行車前應注意，汽車駕駛人及前座乘客均應繫妥安全帶。
    又汽車行駛於道路上，其駕駛人、前座或小型車後座乘客未
    依規定繫安全帶者，處駕駛人新臺幣（下同）一千五百元罰
    鍰，道路交通安全規則第八十九條第一項第五款、道路交通
    管理處罰條例第三十一條第一項前段分別定有明文。次按「
    汽車行駛於道路上，其汽車駕駛人及前座乘客，應依下列規
    定使用安全帶：一、安全帶及相關配件必須齊全，並無毀損
    、鬆脫或變更之情事。二、每條安全帶僅供一人使用。三、
    安全帶之帶扣應確實緊扣，安全帶無扭曲或反轉，鬆緊度保
    持適宜；腰部安全帶置於腰部以下，肩部安全帶固定位置應
    依個人調整，避免安全帶纏繞經過頸部，且應置手臂上端以
    上」，汽車駕駛人及前座乘客繫安全帶實施及宣導辦法第三
    條第一項亦有明文。
二、原處分意旨略以：本件異議人即受處分人（下稱異議人）李
    俊傑於民國九十九年十二月十二日上午十時三十三分許，駕
    駛車牌號碼四六五０—ＥＱ號自用小客車行經新北市深坑區
    阿柔洋六十四號右方十五公尺處，因前座乘客有未繫安全帶
    之違規行為，經新北市政府警察局以異議人有違反道路交通
    管理處罰條例第三十一條第一項規定之行為掣單舉發。嗣由
    原處分機關依道路交通管理處罰條例第三十一條第一項前段
    （裁決書漏載前段）及違反道路交通管理事件統一裁罰基準
    表之規定，於一００年十月二十六日以北市裁罰字第裁二二
    －ＣＧ0000000號裁決書裁處異議人罰鍰一千五百元
    。
三、聲明異議意旨略以：於高速公路出口有繫安全帶云云。
四、異議人就其駕駛上開車輛於上開時間行經上開地點一節並不
    爭執，惟辯稱前座乘客有繫安全帶云云。經查：經本院以肉
    眼勘驗卷附彩色採證照片，前座乘客右肩、右手上臂、右胸
    前、腹部皆無安全帶通過之形狀，縱然乘客當時所繫安全帶
    與身穿衣服之顏色近似，應可看出乘客上半身會有一條安全
    帶之繩帶痕跡或陰影，然乘客上半身僅有身穿衣服之皺摺，
    絲毫未見安全帶之繩帶通過之痕跡，是異議人所辯，顯係空
    言卸責之詞，不足採信。基此，異議人確有於上揭時、地駕
    駛前開車輛，前座乘客未繫安全帶之違規行為，原處分機關
    依道路交通管理處罰條例第三十一條第一項前段及違反道路
    交通管理事件統一裁罰基準表，裁處異議人罰鍰一千五百元
    ，尚無違誤。異議人猶執前詞指摘原處分不當，為無理由，
    應予駁回。
據上論斷，應依道路交通事件處理辦法第十八條，裁定如主文。
中    華    民    國   100    年    11    月    21    日
                  交通法庭  法  官  鄭富城
以上正本證明與原本無異。
如不服本裁定，應於裁定送達後5日內，向本院提出抗告狀。
                            書記官  顏淑華
中    華    民    國   100    年    11    月    21    日